【裁判字號】    94,再易,31
【裁判日期】    950406
【裁判案由】    再審之訴
【裁判全文】
臺灣板橋地方法院民事裁定              94年度再易字第31號
再審原告    乙○○
再審被告    青年日報社
法定代理人  甲○○
上列當事人間損害賠償事件，再審原告對於民國94年9 月30日本
院94年度再易字第11號確定判決提起再審之訴，本院裁定如下：
    主  文
再審之訴駁回。
再審訴訟費用由再審原告負擔。
    理  由
一、按再審之訴，應於30日之不變期間內提起。前項期間，自判
    決確定時起算，判決於送達前確定者，自送達時起算，民事
    訴訟法第500 條第1 、2 項定有明文。查：本件再審原告係
    對於民國94年9 月30日本院所為94年度再易字第11號確定判
    決聲請再審，而再審原告係於同年10月10日收受判決等情，
    業經本院依職權調閱上開確定判決民事卷宗查明無誤，並有
    送達證書附於該卷內可稽。是再審原告於94年11月4 日聲請
    再審，尚未逾30日之不變期間，合先敘明。
二、再按「再審之訴，法院認無再審理由，判決駁回後，不得以
    同一事由，對於原確定判決或駁回再審之訴之確定判決，更
    行提起再審之訴」，92年9 月1 日施行之民事訴訟法第498
    條之1 定有明文。而上開條文增訂之理由係為避免當事人以
    同一事由對於原確定判決或駁回再審之訴之確定判決，一再
    提起再審之訴，致浪費司法資源，故予以限制。
三、再審原告提起本件再審之訴，其理由係主張：(一)姑不論再審
    原告於本院93年度簡上字第263 號原審中言詞辯論時所主張
    帳款無法回收之爭議，究否自認或消極的沈默不表示意見，
    而就再審被告所提證物，既有諸多瑕疵，且原審卷內根本無
    再審原告所列編號退票新台幣（下同）295,000 元之支票
    、編號再審原告報告書正本、編號再審原告承認債務切
    結書正本、編號再審原告簽案等4 項重要證物，則本院93
    年度簡上字第263 號原審確定判決及94年度再易第11號再審
    確定判決如何審酌？(二)再審原告於本院94年度再易字第11號
    再審時即於再審理由強烈說明再審被告於原審所附證物僅有
    「青年日報社廣告費收據明細表」影本1 紙、「總領出版社
    」訂單影本1 紙、「聖如意出版社」訂單影本3 紙，並無上
    列編號至項之證物，而上述重要證物如經斟酌，再審原
    告絕對可受較有利益之裁判，此為提起本件再審之事由。(三)
    綜上，依民事訴訟法第496 條第1 項第13款及同法第497 條
    對本院94年度再易字第11號確定判決提起本件再審之訴等語
    。
四、查：上開再審事由，經核與再審原告前對本院93年度簡上字
    第263 號確定判決提起再審之訴時所主張之再審事由相同，
    且上開再審事由經本院審查後，已認其無再審理由，並於判
    決理由欄內敘明：「原確定判決已於理由欄內詳述因再審被
    告就其主張已提出青年日報社廣告費收據明細表、總領出版
    社及聖如意公司刊登廣告通知單為證，再審原告於第1 審審
    理時並未對再審被告所提出之前述2 委刊客戶積欠廣告費用
    於扣除佣金後之數額予以爭執，依民事訴訟法第280 條第1
    項規定，視同再審原告就再審被告主張之金額部分已為自認
    ，以及再審原告未能舉證證明其在第1 審之自認與事實不符
    ，不得撤銷其自認，為原確定判決認定再審被告主張為可採
    之依據，並敘明再審原告其餘之主張及攻擊防禦方法與證據
    ，經審酌後，因與判決結果無影響而無調查及論述必要，『
    足認原確定判決已就再審原告所為再審被告應出示請求因帳
    款無法回收而有損害賠償之重要立證證物即青年日報社廣告
    費收據明細表所列編號退票295,000 元之支票、編號再
    審原告報告書正本、編號再審原告驗認債務切結書正本、
    編號再審原告簽案等證物之聲請，暨再審被告所提證物金
    額與請求金額不符之抗辯，業已詳為審酌及論斷，並無忽視
    而不予調查或漏未斟酌之情』」等語，而駁回其再審之訴等
    情，業據本院依職權調閱本院94年度再易字第11號卷宗核閱
    無誤。今再審原告再以同一事由，更行提起本件再審之訴，
    揆諸前開法律規定，其提起本訴再審之訴，程序顯不合法，
    應予裁定駁回。
五、依民事訴訟法第502 條第1 項、第95條、第78條，裁定如主
    文。
中    華    民    國    95    年    4     月    6     日
                  民事第二庭    審判長法  官  梁宏哲
                                      法  官  程怡怡
                                      法  官  古秋菊
以上正本係照原本作成
中    華    民    國    95    年    4     月    6     日
                                      書記官  李錦輝


司法院資訊處製作；財團法人民間司法改革基金會備份。
